臺灣基隆地方法院基隆簡易庭小額民事判決
111年度基小字第1730號
原      告  王孝忠  

訴訟代理人  王美娟  
被      告  柯彥祥  

上列當事人間請求損害賠償事件，本院於民國111年8月18日言詞
辯論終結，判決如下：
    主  文
被告應給付原告新臺幣壹萬肆仟捌佰伍拾元，及自民國一百一十
一年七月二日起至清償日止，按週年利率百分之五計算之利息。
原告其餘之訴駁回。
訴訟費用新臺幣壹仟元，由被告負擔新臺幣伍佰伍拾元，餘由原
告負擔。
本判決原告勝訴部分得假執行，但被告如以新臺幣壹萬肆仟捌佰
伍拾元為原告預供擔保，得免為假執行。
原告其餘假執行之聲請駁回。
    事實及理由
一、被告經合法通知，未於言詞辯論期日到場，核無民事訴訟法
    第386 條所列各款情形，依民事訴訟法第436條之23、第436
     條第2項、第385條第1項前段之規定，准原告訴訟代理人之
    聲請，由其一造辯論而為判決。
二、原告起訴主張：
    被告前於民國111年4月3日下午2時10分許，騎乘621-NBJ號
    普通重型機車（下稱被告車輛），由基隆市中正區北寧路往
    新北市瑞芳區方向行駛，行經基隆市中正區北寧路社寮橋前
    ，跨越分向限制線超車，撞擊由原告訴訟代理人所駕駛之原
    告所有之BBK-3571號自小客車（下稱系爭車輛），致系爭車
    輛受損，支出車輛修復費用合計新臺幣（下同）27,000元（
    烤漆8,700元、工資4,800元、材料13,500元），爰依民法第
    184條第1項前段、第2項、第191條之2之規定，提起本件訴
    訟，並聲明：㈠被告應給付原告27,000元及自起訴狀繕本送
    達被告之翌日起至清償日止，按年利率5%計算之利息。㈡願
    供擔保，請准宣告假執行。
三、被告經合法通知，未於言詞辯論期日到場，亦未提出書狀作
    何聲明或陳述。
四、本院之判斷：
  ㈠原告主張被告騎乘被告車輛，於111年4月3日下午2時10分許
    ，於基隆市中正區北寧路社寮橋與原告所有之系爭車輛發生
    碰撞，致系爭車輛受損等事實，業據提出欣慶汽車有限公司
    估價單、基隆市警察局道路交通事故當事人登記聯單、交通
    事故初步分析研判表、道路交通事故現場圖、肇事現場照片
    等件為證，且經本院依職權向基隆市政府警察局調閱本件交
    通事故相關資料在卷可稽，自堪信為真實。
　㈡按駕駛人駕駛汽車，應遵守道路交通標誌、標線、號誌之
    指示；汽車超車時，應依下列規定：二、在設有學校、醫院
    標誌或其他設有禁止超車標誌、標線之處所、地段或對面有
    來車交會或前行車連貫二輛以上者，不得超車。道路交通安
    全規則第90條第1項前段、第101條第1項第2款定有明文；次
    按雙黃實線設於路段中，用以分隔對向車道，並雙向禁止超
    車、跨越或迴轉、道路交通標誌標線號誌設置規則第149條
    第1項第1款第8目亦定有明文。又上開規定旨在保障公眾行
    車安全，核屬保護他人之法律，倘有違反，即應推定為有過
    失（民法第184條第2項規定參照）。本件被告於旨揭時、地
    ，跨越分向限制線超車，使系爭車輛受有車體損害，則被告
    自係明確違反道路交通安全規則之相關規定，其有過失甚明
    ；又被告既違反交通法規以致碰撞系爭車輛，則被告之過失
    行為與系爭車輛之車體損害間，自有相當因果關係存在。第
    按因故意或過失，不法侵害他人之權利者，負損害賠償責任
    ；汽車、機車或其他非依軌道行駛之動力車輛，在使用中加
    損害於他人者，駕駛人應賠償因此所生之損害，民法第184
    條第1項前段、第191條之2前段亦有明定；本件被告既有過
    失，其過失行為與系爭車輛之車體損害復有相當因果關係，
    則被告自應依法對系爭車輛之所有人即原告負損害賠償責任
    。
　㈢按負損害賠償責任者，除法律另有規定或契約另有訂定外，
    應回復他方損害發生前之原狀；第1項情形，債權人得請求
    支付回復原狀所必要之費用，以代回復原狀，民法第213條
    第1項、第3 項定有明文。再按物被毀損時，被害人除得依
    民法第196條請求賠償外，並不排除民法第213條至第215條
    之適用。依民法第196條請求賠償物被毀損所減少之價額，
    得以修復費用為估定之標準，但以必要者為限（例如：修理
    材料以新品換舊品，應予折舊）。被害人如能證明其物因毀
    損所減少之價額，超過必要之修復費用時，就其差額，仍得
    請求賠償（最高法院77年度第9次民事庭會議決議㈠參照）。
    查原告主張系爭車輛之修復費用，依前揭交修單及估價記載
    之總金額為27,000元（烤漆8,700元、工資4,800元、材料13
    ,500元），而系爭小客車出廠年月為97年9月，不知其確切
    之出廠日期，推定系爭車輛為97年9月15日出廠，而以97年9
    月15日為計算折舊之基準。至111年4月3日案發之日止，依
    營利事業所得稅查核準則第95條第6款規定：「固定資產提
    列折舊採用定率遞減法者，以1年為計算單位，其使用期間
    未滿1年者，按實際使用之月數相當於全年之比例計算之，
    不滿1月者，以月計」之方法計算結果，使用之時間應以13
    年7月計，其車輛及附加零件已有折舊，應將折舊部分予以
    扣除。自用小客車之耐用年數為5年，依定率遞減法每年折
    舊千分之369，則原告請求之修理費中材料即零件費用13,50
    0元，依上開標準計算折舊後，原告所得請求之材料費用為1
    ,350元（計算式：13,500×10％＝1,350元，元以下四捨五入）
    ，加計其餘不應折舊之工資費用4,800元、烤漆費用8,700元
    ，則修復系爭車輛之必要費用應為14,850元。
五、綜上所述，原告基於侵權行為之法律關係，請求被告給付14
    ,850元，及自起訴狀繕本送達之翌日即111年7月2日起至清
    償日止，按週年利率5%計算之利息，為有理由，應予准許。
    逾此範圍之請求，為無理由，應予駁回。
六、本件係適用小額訴訟程序所為被告敗訴之判決，依民事訴訟
    法第436條之20規定，就原告勝訴部分依職權宣告假執行。
    並依職權宣告被告預供擔保得免為假執行。至於原告敗訴部
    分，其假執行之聲請已失所附麗，併予駁回。
七、訴訟費用即第一審裁判費1,000元，由被告負擔500元（計算
    式：1,000元×14,850元/27,000元＝550元），餘由原告負擔
    。
八、據上論結，本件原告之訴為一部有理由、一部無理由，依民
    事訴訟法第436條之23、第436條之19第1項、第436條之20、
    第436條第2項、第385條第1項前段、第79條、第87條第1項
    、第392條第2項，判決如主文。
中　　華　　民　　國　　111 　年　　8 　　月　　25　　日
                  基隆簡易庭法  官  周裕暐
以上正本係照原本作成。
對於本件判決如有不服，應於收受送達後20日內向本院提出上訴
書狀，上訴於本院合議庭，並按他造當事人之人數附具繕本。
當事人之上訴，非以判決違背法令為理由不得為之，上訴狀應記
載上訴理由，表明下列各款事項：
(一)原判決所違背之法令及其具體內容。
(二)依訴訟資料可認為原判決有違背法令之具體事實。
如委任律師提起上訴者，應一併繳納上訴審裁判費。
中　　華　　民　　國　　111 　年　　8 　　月　　25　　日
                            書記官　謝佩芸